臺灣臺北地方法院刑事判決　　　　　　　　　　　　九十一年度易緝字第一七０號
　　公訴人　臺灣臺北地方法院檢察署檢察官
　　被　告　甲○○
　　（原名陳正吉）
右列被告因賭博等案件，經檢察官聲請簡易判決處刑（九十年度偵字第四二九一號）
，本院改依通常程序審理，判決如左：
      主  文
甲○○共同違反未依電子遊戲場業管理條例規定辦理營利事業登記者，不得經營電子
遊戲場業之規定，處拘役伍拾日，如易科罰金以參佰元折算壹日。扣案之電動賭博機
台壹拾壹台、ＩＣ板玖塊、監視器螢幕貳台、監視器鏡頭貳個、營業日報表貳張、員
工打卡單壹張及賭資新台幣貳佰肆拾元均沒收。
      事  實
一、甲○○（原名陳正吉）與蘇順忠（另案偵辦）明知未經申請主管機關登記許可，
    並辦理營利事業登記，不得經營電子遊戲場業，竟基於共同犯意之聯絡，甲○○
    以每月新台幣（下同）二萬元代價受僱於蘇順忠，未經申請主管機關登記許可，
    於民國八十九年十二月起（聲請簡易判決處刑書誤繕為九十年一月間），在台北
    縣新店市○○路四三０號二樓公眾得出入場所開設電子遊戲場，甲○○擔任現場
    負責人（聲請簡易判決處刑書誤繕為開分員），蘇順忠另僱請年籍姓名不詳綽號
    「小慧」之成年女子擔任開分員，三人復基於共同賭博之概括犯意，自八十九年
    十二月間起至九十年二月十日止，在中正路止址，擺設電動賭博機具超八水盤
    二台、七ＰＫ（金樸克）二台（其中一台故障，無ＩＣ板）、小瑪琍二台（其中
    一台故障，無ＩＣ板）、麻將台一台、動物奇觀水盤三台及彈珠一台，賭博方
    式為賭客以現金一比五方式在機台開分（聲請簡易判決處刑書誤繕為兌換代幣賭
    博），俟賭客賭博完畢結算機台分數，再以一比五比率洗分當場兌換現金，以此
    方式與不特定人賭博財物多次。嗣於九十一年二月十日下午五時三十分許，在中
    正路上址，為警當場查獲黃炳源、周資皓等人（已結），並扣得電動賭博機台十
    一台、ＩＣ板九塊、監視器螢幕二台、監視器鏡頭二個、營業日報表二張、員工
    打卡單一張（小慧）及賭資二百四十元。案發後甲○○逃匿，經本院發佈通緝，
    於九十一年九月十八日凌晨四時許，在台北縣新店市○○路與民權路口，為警緝
    獲。
二、案經台北縣警察局新店分局報請台灣台北地方法院檢察署檢察官偵查起訴。
      理  由
一、右開犯罪事實，迭據被告甲○○於偵查及本院訊問及審理時供認不諱，並於本院
    審理時供陳：九十年二月九日、十日二張營業日報表係記載機台開分、洗分及較
    熟賭客積欠賭資或贈送分數，而員工打卡單係開分員「小慧」之上班情形等語（
    見本院九十一年十月一日審判筆錄），經核與扣案之營業日報表及員工打卡單記
    載情形相符（見偵卷第三十二頁至第三十四頁），足見被告於本院供稱電動機台
    係由綽號「小慧」開分員以一比五比率替賭客開、洗分進行賭博之自白與事實相
    符，堪予採信，並有電動賭博機台十一台、ＩＣ板九塊、監視器螢幕二台、監視
    器鏡頭二個及賭資二百四十元扣案可佐及現場查獲相片可參。是本件事證明確，
    被告犯行洵堪認定。
二、核被告所為，係違反電子遊戲場業管理條例第十五條之規定，應依同法第二十二
    條處罰，檢察官雖漏未起訴此部分犯行，惟公訴人業於本院審理時補充此部分犯
    行及涉犯法條，並經本院當庭告知被告此部分犯罪事實及法條（見本院九十一年
    十月一日審判筆錄），本院自得依公訴人補充之犯罪事實進行審理。又被告在前
    開公眾得出入場所擺設電動賭博機具與不特定人進行賭博之事實，係犯刑法第二
    百六十六條第一項前段之賭博罪。被告與蘇順忠二人明知未經許可辦理營利事業
    登記，即在中正路上址開設電子遊戲場，所違反電子遊戲場業管理條例罪行間，
    有犯意聯絡及行為分擔，為共同正犯。又被告與蘇順忠及綽號「小慧」成年女子
    三人所為前開賭博罪間，有犯意聯絡及行為分擔，為共同正犯，檢察官漏未論及
    被告與開分員「小慧」間之賭博犯行，容有未洽。又公訴人起訴之事實雖未敘及
    被告自八十九年十二月間起至九十年一月間之賭博犯行，然該部分事實與公訴人
    起訴之事實既具有連續犯之裁判上一罪關係，應為起訴效力所及，本院自得一併
    審究。被告先後多次賭博犯行，時間緊接，犯罪構成要件相同，顯係基於概括犯
    意為之，應依刑法第五十六條連續犯規定論以一罪，並加重其刑。被告以違反電
    子遊戲場業管理條例第十五條規定之方法，用以犯連續賭博罪，其所犯電子遊戲
    場管理條例第二十二條之罪與刑法第二百六十六條第一項前段之賭博罪間有方法
    結果之牽連關係，應從一重之電子遊戲場管理條例第二十二條規定處斷（最高法
    院九十年台非字第二七六號判決意旨參照）。爰審酌被告未辦理營利事業登記，
    與蘇順忠在中正路上址經營電子遊戲場，擺設賭博機具數量及種類，助長賭博歪
    風及事後坦認犯行態度尚佳等情狀，量處如主文所示之刑，並諭知易科罰金之折
    算標準。
三、扣案之電動賭博機台十一台、ＩＣ板九塊及賭資二百四十元分別屬賭博器具及賭
    檯之財物，應依刑法第二百六十六條第二項規定宣告沒收。而扣案之監視器螢幕
    二台、監視器鏡頭二個、營業日報表二張、員工打卡單一張（小慧）係屬共犯蘇
    順忠所有供犯罪所用之物，業據被告供明在卷，爰依刑法第三十八條第一項第二
    款規定諭知沒收。至於，代幣三千一百九十枚與本案賭博方法無關，顯非本案賭
    博之器具，不另為沒收諭知。
四、本件係檢察官聲請以簡易判決處刑之案件，因被告所犯之罪不合刑事訴訟法第四
    百四十九條所定得以簡易處刑之案件，本院改用通常程序審判之。
據上論斷，應依刑事訴訟法第四百五十二條、第二百九十九條第一項前段，電子遊戲
場業管理條例第十五條、第二十二條，刑法第十一條前段、第二十八條、第五十六條
、第二百六十六條第一項前段、第二項、第五十五條、第四十一條第一項前段、第三
十八條第一項第二款，罰金罰鍰提高標準條例第一條前段、第二條，判決如主文。
本案經檢察官乙○○到庭執行職務。
中      華      民      國    九十一    年      十      月     十五     日
                              臺灣臺北地方法院刑事第一庭
                                  法    官    傅  中  樂
右正本證明與原本無異。
如不服本判決，應於判決送達後十日內，向本院提出上訴狀。
                                  書 記 官    林  明  龍
中      華      民      國    九十一    年      十      月     十六     日
附論罪科刑依據法條：
電子遊戲場業管理條例第十五條、第二十二條
刑法第二百六十六條
一在公共場所或公眾得出入之場所賭博財物者，處一千元以下罰金。但以供人暫時娛
 樂之物為賭者，不在此限。
二當場賭博之器具與在賭檯或兌換籌碼處之財物，不問屬於犯人與否，沒收之。
電子遊戲場業管理條例第十五條
未依本條例規定辦理營利事業登記者，不得經營電子遊戲場業。
電子遊戲場業管理條例第二十二條
違反第十五條規定者，處行為人一年以下有期徒刑、拘役或科或併科新臺幣五十萬元
以上二百五十萬元以下罰金。
